【裁判字號】    99,訴緝,14
【裁判日期】    990609
【裁判案由】    毒品危害防制條例
【裁判全文】
臺灣基隆地方法院刑事判決              99年度訴緝字第14號
公  訴  人  臺灣基隆地方法院檢察署檢察官
被      告  甲○○
上列被告因違反毒品危害防制條例案件，經檢察官提起公訴（98
年度毒偵字第103 號），因被告於準備程序中為有罪之陳述，經
本院合議庭裁定由受命法官獨任行簡式審判程序，本院判決如下
：
    主  文
甲○○施用第一級毒品，累犯，處有期徒刑柒月，扣案之第一級
毒品海洛因壹包（驗餘淨重零點零貳參零公克）併同無法析離之
包裝袋壹只沒收銷燬之；又施用第二級毒品，累犯，處有期徒刑
月。應執行有期徒刑捌月，扣案之第一級毒品海洛因壹包（驗
餘淨重零點零貳參零公克）併同無法析離之包裝袋壹只沒收銷燬
之。
    事  實
一、甲○○前因施用毒品案件，先後2 次經本院裁定送觀察、勒
    戒後，均認無繼續施用毒品之傾向，分別於民國88年9 月1
    日、91年2 月8 日執行完畢釋放出所；復因施用第一級毒品
    案件，經本院以92年度訴字第327 號判決有期徒刑7 月確定
    ，而於93年12月27日執行完畢；再因施用第一級毒品案件，
    經臺灣板橋地方法院以95年度訴字第3481號判決有期徒刑9
    月確定；又因施用第一級、第二級毒品案件，經本院以96年
    度訴字第221 號判決判處有期徒刑4 月、8 月確定，上開3
    罪嗣經本院裁定減刑後應執行刑為有期徒刑9 月確定，嗣於
    97年1 月25日縮刑期滿執行完畢。
二、詎其猶未戒除毒癮，復基於施用第二級毒品之犯意，於民國
    98年1 月12日晚上某時刻，在基隆市○○區○○路21號住處
    ，以玻璃球吸食器燒烤方式，施用第二級毒品甲基安非他命
    1 次，隨後，基於施用第一級毒品之犯意，於同日晚上某時
    刻，以針筒注射方式，施用第一級毒品海洛因1 次。嗣於98
    年1 月13日晚上8 時許，在基隆市○○區○○路21號住所，
    因另案毒品案件為警緝獲，並扣得第一級毒品海洛因1 包（
    驗餘淨重0.0230公克），經其同意採尿送驗結果呈嗎啡及甲
    基安非他命陽性反應，而查知上情。
三、案經基隆市警察局第一分局報請臺灣基隆地方法院檢察署檢
    察官偵查起訴。
    理  由
一、本件被告所犯者非為死刑、無期徒刑、最輕本刑為3 年以上
    有期徒刑之罪或高等法院管轄第一審案件，其於準備程序進
    行中，先就被訴事實為有罪之陳述，經告知其簡式審判程序
    之旨，並聽取公訴人及被告之意見後，本院依刑事訴訟法第
    273 條之1 第1 項之規定，裁定由受命法官獨任進行簡式審
    判程序，且依同法第273 條之2 規定，簡式審判程序之證據
    調查，不受第159 條第1 項、第161 條之2 、第161 條之3
    、第163 條之1 及第164 條至第170 條規定之限制，合先敘
    明。
二、上開事實，業據被告於本院準備程序及審理時坦承在卷，而
    被告為警所採集之尿液經送驗結果，呈嗎啡、甲基安非他命
    陽性反應，此有台灣尖端先進生技醫藥股份有限公司濫用藥
    物檢驗報告1 份附卷可稽，另被告所持有白色粉末1 包，經
    鑑定結果，檢出第一級毒品海洛因成分，此有交通部民用航
    空局航空醫務中心98年2 月12日航藥鑑字第0980571 號鑑定
    書1 份在卷可稽，堪認被告上開自白與事實相符，足以採信
    。查被告前因施用毒品案件，經觀察、勒戒後，認無繼續施
    用毒品之傾向釋放後5 年內，多次再犯施用毒品罪，經法院
    判處如事實欄一所示有期徒刑等情，有臺灣高等法院被告前
    案紀錄表在卷可稽。被告既曾於「五年內再犯」，且經法院
    判處罪刑確定，竟又再次於如事實欄二所示之時間，施用第
    一級、第二級毒品，被告即非屬毒品危害防制條例第20條第
    3 項所定「五年後再犯」之情形，從而，檢察官依法逕行起
    訴，於法要無不合。綜上所陳，本案事證明確，被告施用第
    一級、第二級毒品犯行，洵堪認定，應依法論科。
三、查海洛因、甲基安非他命分係毒品危害防制條例第2 條第2
    項第1 款、第2 款所定之第一級、第二級毒品，被告施用第
    一級毒品海洛因、第二級毒品甲基安非他命之行為，核係犯
    毒品危害防制條例第10條第1 項、第2 項之施用第一級、第
    二級毒品罪。被告因施用而持有第一級毒品海洛因及第二級
    毒品甲基安非他命之低度行為，應為施用第一級、第二級毒
    品之高度行為所吸收，不另論罪。被告所犯上開2 罪，犯意
    各別，行為不同，應予分論併罰。又被告前曾受如事實欄一
    所載有期徒刑之執行，此有臺灣高等法院被告前案紀錄表附
    卷可考，其於有期徒刑之執行完畢後，5 年以內故意再犯本
    件有期徒刑以上之2 罪，為累犯，均應加重其刑。本院審酌
    被告犯罪之動機、吸食頻率、曾有施用毒品之前科仍不知戒
    除，惟犯罪後坦承犯行，且所犯之施用毒品犯行乃戕害自己
    身心健康，並未危及他人等一切情狀，分別量處如主文所示
    之刑並定其應執行之刑。又扣案之第一級毒品海洛因1 包（
    驗餘淨重0.0230公克）併同難以析離之包裝袋1 只，為查獲
    之毒品並供本件被告施用，應依毒品危害防制條例第18條第
    1 項前段規定宣告沒收銷燬之。
據上論斷，應依刑事訴訟法第273 條之1 第1 項、第299 條第1
項前段，毒品危害防制條例第10條第1 項、第2 項、第18條第1
項前段，刑法第11條前段、第47條第1 項、第51條第5 款，判決
如主文。
本案經檢察官乙○○到庭執行職務。
中    華    民    國    99    年    6     月    9     日
                  刑事第二庭法  官  黃梅淑
以上正本證明與原本無異。
如不服本判決應於收受送達後10日內向本院提出上訴書狀，並應
敘述具體理由；其未敘述上訴理由者，應於上訴期間屆滿後20日
內向本院補提理由書(均須按他造當事人之人數附繕本)「切勿逕
送上級法院」。
中    華    民    國    99    年    6     月    9     日
                            書記官  丁妍君
附錄論罪法條：
毒品危害防制條例第10條
施用第一級毒品者，處 6 月以上 5 年以下有期徒刑。
施用第二級毒品者，處 3 年以下有期徒刑。

司法院資訊處製作；財團法人民間司法改革基金會備份。
